【裁判字號】    98,上訴,28
【裁判日期】    980204
【裁判案由】    公共危險
【裁判全文】
臺灣高等法院臺中分院刑事判決          98年度上訴字第28號
上  訴  人  臺灣南投地方法院檢察署檢察官
被      告  甲○○
                    (另案在臺灣臺中監獄南投分監執行中)
上列上訴人因被告公共危險案件，不服臺灣南投地方法院中華民
國97年12月2日第一審判決 (民國97年度訴字第734號，起訴案號
：臺灣南投地方法院檢察署97年度偵字第1174號），提起上訴，
本院判決如下：
    主  文
上訴駁回。
    理  由
一、本案經本院審理結果，認第一審判決被告無罪，經核並無不
    當，應予維持，並引用第一審判決書記載之理由及證據（如
    附件）。
二、上訴人即公訴人上訴意旨略稱：(一)按刑法第175條為具體
    危險犯，行為人之放火行為有延燒他人所有物或房屋之危險
    存在時即為已足，不以實際上已發生延燒之事實為必要。查
    被告焚燒枯木堆先後2次時，相距數十公尺，周邊並無任何
    灑水系統或滅火器等防護措施，當枯木燃燒導致冷熱空氣對
    流，難保燃燒之木柴、火星不會四處飄散，則被告如何能確
    保必定無延燒之可能？且從現場地面焦黑之面積及分布情形
    觀之，被告所燃燒之範圍甚廣，又該處起火火勢甚鉅，需待
    消防隊前來始得撲滅，從而被告之放火行為有延燒他人所有
    物或房屋之危險性存在，其放火燒燬他人所有物之行為，致
    生公共危險，該當刑法第175條第1項之罪。原審以實際上亦
    無火勢延燒他處之結果產生，而推論難認被告此舉有何致生
    公共危險之情形，難謂妥適。(二)其次，證人丙○○證述：
    我們到現場的時候，燒得那片已經沒有草，火勢如果是沿著
    旁邊的河溝，就有可能延燒到車庫與民宅，當天現場草已經
    很高，約1到2公尺之高度，所以我不能說絕對不會燒過去等
    語，另證人宋竹筠亦證述，雖然起火點附近沒有草，但是後
    方有斜坡，後方的草已經有在燃燒，若未撲滅，會延燒到鄰
    近車庫及住戶，不會從壕溝延燒，會從邊坡延燒等語，而證
    人吳振志亦證稱，邊坡亦有草叢，何以原審遽推論附近無雜
    草之情形，是原判決認定事實有所違誤，自難認原判決妥適
    ，請撤銷原判決，另為適當之判決云云。
三、(一)查本件被告2次燃燒枯木雜物堆，起火點附近為碎石泥
    土地面，未見雜草或僅生稀疏之雜草，此有案發當日97年3
    月3日之現場照片及偵卷所附火災原因調查報告書所附97年3
    月28日拍攝之現場照片可証，又本案二次起火點與鄰近之住
    宅及車庫，隔有一條寬約9公尺之壕溝，第1次起火點距離鄰
    近車庫約64公尺，住宅約94.3公尺，第2次起火點距離鄰近
    車庫約19.8公尺，住宅約39.8公尺，亦有埔里警分局所附之
    現場測繪圖2份及函文附卷可証。依火災報告書關於火災原
    因研判記載「現場僅位於埔里鎮○○里○村路廢棄營區內，
    二處枯木雜物堆起火燃燒，造成2處枯木雜物堆遭火勢燒燬
    ，火勢未延燒附近住戶，未有人員燒傷」「火災造成二處枯
    木雜物堆遭火勢燒燬，火勢未延燒附近民宅」「被燒燬之2
    處枯木雜物堆，距離梅村路民宅約30幾公尺，因火勢太大引
    起住戶恐慌而報警，火勢未延燒民宅及任何物品」。再者證
    人即消防隊員丙○○、宋竹筠於原審勘驗現場時均証稱：當
    時起火點附近沒有草叢，營區當時剛遷走不久，所以草還沒
    有長出來，起火點附近沒有草等語。證人丁○○於原審勘驗
    現場時証稱：我到達現場時，木材是被集中起來燃燒，因為
    現場剛整過地，所以很乾淨，跟現在雜草叢生不一樣，而被
    告燒的是集中起來的木頭，旁邊沒有雜草之類的延燒物，所
    以不會延燒到附近的車庫及住戶。證人吳振志於原審勘驗現
    場時証稱：我兼辦火場鑑識，本案火災原因調查報告書為我
    製作，依我鑑識結果，沒有擴大延燒之情形，因為起火點與
    住宅及車庫隔有壕溝，且有相當距離，另外本案發生當時為
    3 月，邊坡的草還是綠色，沒有乾枯的現象，所以延燒過去
    的機會不大，不太可能燒起來，而且燃燒點距離邊坡大約有
    十幾米，間隔物是碎石塊，也不是草，所以不太可能燒到邊
    坡等語。由上開現場照片，現場繪圖火災報告書、證人之證
    言，可証，被告二次燃燒枯木雜物堆，不可能延燒到附近之
    房屋及車庫，亦即與刑法第175條第1項之放火罪構成要件不
    符。(二)證人丙○○、宋竹筠、吳振志雖有上訴意旨所指之
    供述，惟查起火點附近為碎石及泥土，起火點附近沒有草，
    自無媒介得以將火苗延燒至起火點以外之其他地方，原判決
    已敘述甚明，上開三證人之證詞，並不能為被告不利之證據
    ，綜上所述，上訴人之上訴為無理由，應予駁回。
據上論斷，應依刑事訴訟法第三百六十八條、第三百七十三條判
決如主文。
本案經檢察官乙○○到庭執行職務。
中    華    民    國    98    年    2     月    4     日
            刑事第二庭    審判長法  官  李  璋  鵬
                                法  官  蕭  錦  鍾
                                法  官  胡  森  田
以上正本證明與原本無異。
檢察官得上訴。
被告不得上訴。
如不服本判決應於收受送達後十日內向本院提出上訴狀，其未敘
述上訴之理由者並得於提起上訴後十日內向本院補提理由書（均
須按他造當事人之人數附繕本）「切勿逕送上級法院」。
                              書記官  陳  文  琴
中    華    民    國    98    年    2     月    4     日


司法院資訊處製作；財團法人民間司法改革基金會備份。
